【裁判字號】    99,交簡上,92
【裁判日期】    990806
【裁判案由】    公共危險
【裁判全文】
臺灣臺北地方法院刑事判決            99年度交簡上字第92號
上  訴  人
即  被  告  甲○○
上列上訴人即被告因公共危險案件，不服本院於中華民國99年3
月16日所為98年度北交簡字第1924號第一審簡易判決（聲請簡易
判決處刑案號：臺灣臺北地方法院檢察署98年度偵字第26290 號
），提起上訴，經本院管轄第二審合議庭審理，本院判決如下：
    主  文
上訴駁回。
甲○○緩刑貳年，緩刑期間付保護管束，並應於緩刑期間，向檢
察官指定之公益團體、地方自治團體或社區提供肆拾小時之義務
勞務。
    事  實
一、甲○○於民國98年10月29日晚間9 時至11時30分許，在臺北
    市○○區○○路283 巷15號3 樓之住處，飲用私釀米酒若干
    ，嗣其雖明知飲酒達不能安全駕駛程度時，即不得駕駛動力
    交通工具，且其酒後已達不能安全駕駛動力交通工具之程度
    ，仍不待體內酒精成分消退，而於98年10月30日上午9 時許
    ，騎乘車牌號碼IBA-343 號重型機車行駛上路，途經臺北市
    ○○區○○路與寶興街口處，為警攔查，經警對其進行酒精
    濃度測試結果，其吐氣酒精濃度達每公升0.57毫克，因而知
    悉上情。
二、案經臺北市政府警察局大安分局報請臺灣臺北地方法院檢察
    署檢察官偵查後聲請簡易判決處刑。
    理  由
壹、證據能力部分：
    按被告以外之人於審判外之陳述雖不符刑事訴訟法第159 條
    之1 至之4 等4 條之規定，而經當事人於審判程序同意作為
    證據，法院審酌該言詞陳述或書面陳述作成時之情況，認為
    適當者，亦得為證據；當事人、代理人或辯護人於法院調查
    證據時，知有前項不得為證據之情形，而未於言詞辯論終結
    前聲明異議者，視為有前項之同意，刑事訴訟法第159 條之
    5 第1 、2 項定有明文。經查：員警製作之刑法第185 條之
    3 案件測試觀察紀錄表、生理平衡檢測表，為員警於審判外
    所為之書面陳述，屬傳聞證據，且無刑事訴訟法第159 條之
    1 至之4 等4 條規定情形，又檢察官、被告均已知悉該陳述
    屬傳聞證據，且被告於本院言詞辯論終結前均未聲明異議，
    本院審酌上開證據於作成時亦無任何不適當之情況，認以之
    作為本案之證據，應屬適當，是上開證據應有證據能力。
貳、實體方面：
一、上揭犯罪事實，業據被告於警詢及本院審理時坦承在卷，並
    有酒精濃度測試表1 紙在卷可稽（見偵卷第12頁），且被告
    為警攔檢時，其有臉部潤紅顯有酒後駕車之情形；又於員警
    對其施予生理平衡檢測時，其無法金雞獨立30秒一情，有臺
    北市政府警察局萬華分局西園路派出所員警吳蒞祥製作之刑
    法第185 條之3 案件測試觀察紀錄表及被告之汽車駕駛人酒
    後生理協調平衡檢測紀錄卡在卷可參（見偵卷第13、14頁）
    。另按刑法第185 條之3 所謂「不能安全駕駛」，係抽象危
    險犯，不以發生具體危險為必要，參考德國、美國之認定標
    準，對於酒精濃度呼氣已達每公升0.55毫克或血液濃度達百
    分之0.11以上，肇事率為一般正常人之10倍，認為已達「不
    能安全駕駛」之標準，此業經法務部於88年5 月18日以88法
    檢字第001669號函告週知，應為絕對不能安全駕駛動力交通
    工具。而就醫學文獻所知，酒精對人體造成之影響，於呼氣
    酒精濃度達每公升0.25毫克即會輕度中毒，造成輕度協調功
    能降低；呼氣酒精濃度達每公升0.5 毫克時屬輕到中度中毒
    症狀，出現反應較慢、感覺減低、影響駕駛之狀況；當呼氣
    酒精濃度達每公升0.75毫克時，將造成思考與個性行為改變
    等症狀；當呼氣酒精濃度達到每公升1.0 毫克時，將造成中
    度中毒，而有步態不穩、噁心嘔吐、精神混惑不清晰等症狀
    ，達到每公升1.5 毫克時，則為中到重度中毒，將有說話不
    清楚、感覺喪失、視力模糊等症狀；達到每公升2.0 毫克時
    ，則為重度中毒，出現體溫與血糖均降低，肌肉控制差，甚
    至會導致癲癇發作等情況；達到每公升3.5 毫克時，則已經
    神智不清，反射減低，甚至呼吸抑制，而可能致命，此復經
    行政院國軍退除役官兵輔導委員會臺北榮民總醫院88年8 月
    5 日（88）北總內字第26868 號函闡釋綦詳。本件被告所測
    得呼氣之精濃度含量達0.57MG/L，依據上開研究報告有關駕
    駛人酒後駕車行為表現之結論，足認被告因飲酒已至反應較
    慢，感覺減低，而達不能安全駕駛動力交通工具之程度無疑
    。從而，足認被告自白與事實相符，得採為認定事實之依據
    ，本案事證明確，被告犯罪事實已經證明，應依法論科。
二、核被告所為，係犯刑法第185 條之3 服用酒類不能安全駕駛
    動力交通工具而駕駛罪。原審以本案事證明確，依刑法第18
    5 條之3 、刑法第42條第3 項前段，刑法施行法第1 條之1
    等規定，量處被告罰金82,000元，並諭知以新臺幣1,000 元
    折算1 日之罰金易服勞役之折算標準，其認事、用法均無不
    當，又本院審酌被告明知酒精成分對人之意識控制能力具有
    不良影響，超量飲酒後會導致對週遭事物之辨識及反應能力
    較平常狀況薄弱，因而酒後駕車在道路上行駛，對往來之公
    眾及駕駛人自身皆具有高度危險性，竟仍於酒後騎乘機車，
    漠視自己及公眾行之安全，自屬可議，並考量被告犯罪後，
    坦承犯行，及其素行、生活狀況、智識程度等一切情狀，認
    原審量處之刑度尚屬適當，是以被告以原審判決之量刑過重
    為由，提起上訴，指摘原判決不當請求撤銷，為無理由，應
    予駁回。
三、末查，被告未曾因故意犯罪受有期徒刑以上刑之宣告，有臺
    灣高等法院被告前案紀錄表在卷可參，其於98年10月29日晚
    間飲酒後至隔日早上駕車出門，已相隔有數小時時間，則被
    告對於飲酒後不得駕車一事應仍有相當程度之警覺，惟其因
    一時失慮，未注意是否已經酒退，致罹刑典，犯後亦坦認而
    有悔改之意，堪信被告已知其錯誤，且其經此警、審教訓後
    ，當知所警惕，本院認本件宜先賦予被告適當之社會處遇，
    以期其能有效回歸社會，故上開對被告宣告之刑，以暫不執
    行為適當，爰依刑法第74條第1 項第1 款規定，諭知緩刑2
    年，以勵自新，又為使被告改過遷善，是認應採取適當之輔
    導處遇措施，以確實輔導改過、避免再犯，並斟酌其犯罪情
    節，命被告應向指定之公益團體、地方自治團體或社區提供
    40小時之義務勞務，且於緩刑期間付保護管束。
據上論斷，應依刑事訴訟法第455 條之1 第1 項、第3 項、第36
8 條，刑法第74條第1 項第1 款、第2 項第5 款、第3 項、第93
條第1 項第2 款，判決如主文。
本案經檢察官郭昭吟到庭執行職務。
中    華    民    國    99    年    8     月    6     日
                    刑事第十八庭審判長法  官  游士珺
                                      法  官  彭慶文
                                      法  官  陳思帆
以上正本證明與原本無異。
本件不得上訴。
                                      書記官  林素霜
中    華    民    國    99    年    8     月    9     日
附錄本案論罪科刑所適用之法條全文：
刑法第185條之3
服用毒品、麻醉藥品、酒類或其他相類之物，不能安全駕駛動力
交通工具而駕駛者，處1 年以下有期徒刑、拘役或15萬元以下罰
金。

司法院資訊處製作；財團法人民間司法改革基金會備份。
